臺灣臺中地方法院刑事判決　　　　　　　　　　　　　九十一年度訴字第二一號
　　公　訴　人　臺灣臺中地方法院檢察署檢察官
　　被　　　告　乙○○
右列被告因偽造文書等案件，經檢察官提起公訴（九十年度偵緝字第七八○號），本
院判決如左：
    主  文
乙○○連續行使偽造私文書，足以生損害於公眾及他人，處有期徒刑拾月。
估價單上偽造之「甲○○」署押壹枚，及如附表二所示之信用卡消費簽帳單之持卡人
簽名欄上偽造之「戊○○」署押共計參枚，均沒收。
    事  實
一、乙○○基於意圖為自己不法所有、偽造署押及私文書之概括犯意，先後於附表一
    所示之時間、地點，向丁○○、丙○○、戊○○三人，分別以佯稱如附表一所示
    之詐騙事由之詐術，致該三人均陷於錯誤，而分別交付如附表一所示之財物。又
    乙○○為取信丁○○，以在購買電視機之估價單上，偽簽其父「甲○○」署押一
    枚之方式，偽造用以表示甲○○已收受聲寶牌二十九吋電視機一臺之私文書，再
    持以交付行使予丁○○，約定由丁○○於三日後，持該估價單向甲○○收取電視
    機之價金新臺幣（下同）一萬四千八百元。乙○○復持其所詐得之戊○○所有由
    中國信託商業銀行股份有限公司（以下簡稱中國信託銀行）發行之信用卡一張（
    卡號：0000000000000000），先後於如附表二所示之時間、地
    點，連續三次刷卡消費財物，並以在信用卡消費簽帳單之持卡人簽名欄上，偽簽
    「戊○○」署押一枚之方式，偽造用以表示係持卡人戊○○本人持該信用卡，消
    費該筆財物之私文書，再持以行使交付予如附表二所示之特約商店，致該等特約
    商店均陷於錯誤，而各交付其所消費之財物，足以生損害於聯合信用卡中心對信
    用卡交易控管之正確性與戊○○、如表示二所示之特約商店及中國信託銀行。
二、案經丁○○、甲○○、丙○○及戊○○訴由臺中縣警察局豐原分局報請臺灣臺中
    地方法院檢察署檢察官偵查起訴。
    理  由
一、訊據被告乙○○對於：曾於如附表一所示之時地，連續詐騙告訴人丁○○、丙○○及戊○○，並取得如附表一所示之財物。另以在估價單上偽簽告訴人「甲○○
    」署押一枚之方式，偽造用以表示告訴人甲○○已收受上開電視機一臺之私文書
    ，再持以行使交付予告訴人丁○○。復未經告訴人戊○○之同意，持所詐得之告
    訴人戊○○所有上開信用卡，於如附表二所示之時地，先後三次刷卡消費財物，
    並以在信用卡消費簽帳單之持卡人簽名欄上，偽簽告訴人「戊○○」署押一枚之
    方式，偽造用以表示係持卡人告訴人戊○○本人持該信用卡，消費該筆財物之私
    文書，再持以行使交付予如附表二所示之特約商店，致該等特約商店均陷於錯誤
    ，而各交付其所消費之財物之事實，坦承不諱，核與告訴人丁○○、甲○○、丙○○及戊○○於警詢、偵查及本院審理時之指訴，及證人即被害人中國信託銀行
    職員林建志於本院調查時之證述相符，並有估價單、信用卡遭刷消費明細表、綜
    合資料查詢各一紙，信用卡消費簽帳單二紙在卷可稽，是被告之自白應與事實相
    符。本件事證明確，被告犯行已堪認定。
二、核被告所為，係犯刑法第二百十六條、第二百十條行使偽造私文書罪與同法第三
    百三十九條第一項詐欺取財罪。被告多次偽造署押之行為，各為其多次偽造私文
    書之部分行為；又其多次偽造私文書之低度行為，復為其嗣後多次行使該偽造私
    文書之高度行為所吸收，均不另論罪。再者，被告多次行使偽造私文書及詐欺取
    財之行為，均時間緊接，且各觸犯構成要件相同之罪，顯係基於概括犯意為之，
    均為連續犯，應依刑法五十六條規定，分別論以一罪，並各加重其刑。被告所犯
    上開連續行使偽造私文書及連續詐欺取財二罪間，具有方法、結果之關係，為牽
    連犯，應依刑法第五十五條規定，從一重之連續行使偽造私文書罪論斷。爰審酌
    ：被告正值青壯，竟不思向上，意圖不勞而獲，迭以詐騙及偽造私文書之手段，
    獲取他人財物，但其犯罪手段尚屬平和，犯罪所生實際危害非鉅，實際犯罪所得
    非屬豐厚，迄今未能與告訴人等達成民事和解，暨犯罪後坦承犯行，態度良好等
    一切情狀，量處如主文所示之刑。末查：估價單上偽造之「甲○○」署押一枚，
    及如附表二所示之信用卡消費簽帳單之持卡人簽名欄上偽造之「戊○○」署押共
    計三枚，均應依刑法第二百十九條規定，宣告沒收。
據上論斷，應依刑事訴訟法第二百九十九條第一項前段，刑法第五十六條、第二百十
六條、第二百十條、第三百三十九條第一項、第五十五條、第二百十九條，罰金罰鍰
提高標準條例第一條前段，判決如主文。
中      華      民      國      九十一      年    五  月      七      日
                                    臺灣臺中地方法院刑事第六庭
                                        法  官  唐  敏  寶
右正本證明與原本無異。
如不服本判決，應於送達後十日內向本院提出上訴狀（須附繕本），上訴於臺灣高等
法院臺中分院。
                                        書記官
中      華      民      國      九十一      年    五    月          七  日
附錄論罪科刑法條
刑法第二百十六條行使第二百十條至第二百十五條之文書者，依偽造、變造文書或登
載不實事項或使登載不實事項之規定處斷。
刑法第二百十條
偽造、變造私文書，足以生損害於公眾或他人者，處五年以下有期徒刑。
刑法第三百三十九條
意圖為自己或第三人不法之所有，以詐術使人將本人或第三人之物交付者，處五年以
下有期徒刑、拘役或科或併科一千元以下罰金。
以前項方法得財產上不法之利益或使第三人得之者，亦同。
前二項之未遂犯。
（罰金業經提高十倍）
附表一
┌──────┬────────┬─────────┬─────┬────┐
│  時  間    │   地      點   │  詐  騙  事  由  │ 被害人   │ 財  物 │
├──────┼────────┼─────────┼─────┼────┤
│(1)九十年六月│臺中縣大雅鄉中正│  佯稱其父甲○○  │ 丁○○   │聲寶牌│
│  八日      │路一八八之十二號│  要買電視，請其先│          │吋電視機│
│            │                │  過來拿，三日後  │          │一臺    │
│            │                │  甲○○進香回來，│          │        │
│            │                │  再付款。        │          │        │
├──────┼────────┼─────────┼─────┼────┤
│(2)九十年七月│臺中縣大雅鄉清泉│  佯稱其祖母發生車│ 丙○○   │ 新臺幣 │
│  二十一日  │醫院五○三號病房│  禍，急需錢就醫。│          │（下同）│
│            │                │                  │          │ 二萬元 │
├──────┼────────┼─────────┼─────┼────┤
│(3)九十年七月│    同    右    │  同        右    │ 同  右   │ 一萬元 │
│  二十三日  │                │                  │          │        │
│            │                │                  │          │        │
├──────┼────────┼─────────┼─────┼────┤
│(4)九十年七月│臺中縣神岡鄉民族│  佯稱其祖母車禍死│ 同  右   │ 二萬元 │
│  三十日    │路一○六號      │  亡，需錢火化屍體│          │        │
│            │                │  。              │          │        │
├──────┼────────┼─────────┼─────┼────┤
│(5)九十年八月│    同    右    │  佯稱要拿其祖母骨│ 戊○○   │中國信託│
│  一日      │                │  灰至大陸安葬，  │          │銀行信用│
│            │                │  買機票尚欠錢八  │          │卡一張（│
│            │                │  千元，借用信用  │          │卡號：54│
│            │                │  卡刷卡購買機票。│          │00000000│
│            │                │                  │          │832117）│
└──────┴────────┴─────────┴─────┴────┘
附表二
┌───────┬───────────┬──────┬─────────┐
│  刷卡時間    │   特約商店           │ 消費金額   │ 消費簽帳單聯數   │
├───────┼───────────┼──────┼─────────┤
│(1)九十年八月  │ 金石銀樓（臺中市北屯 │ 新臺幣（下 │ 一式二聯         │
│  一日        │ 區○○路五十五之七號 │ 同）二萬零 │                  │
│              │ ）                   │ 三百元     │                  │
├───────┼───────────┼──────┼─────────┤
│(2)九十年八月  │ 元富飲料店（臺中市北 │ 七千三百五 │ 一式三聯         │
│  二日        │ 區○○路○段九十二號 │ 十元       │                  │
│              │ 十樓Ｂ區）           │            │                  │
├───────┼───────────┼──────┼─────────┤
│(3)九十年八月  │     同      右       │ 九千四百五 │ 同    右         │
│  二日        │                      │ 十元       │                  │
└───────┴───────────┴──────┴─────────┘
